ACORDAO-COMPLETO-2556821

ACÓRDÃO DE RELAÇÃO

ACÓRDÃO DE RELAÇÃO 7465/2022 ATA 36/2022 - PRIMEIRA CÂMARA

Acórdão 7465/2022-TCU-Primeira Câmara
Trata-se de representação contra possíveis irregularidades ocorridas no pregão 23556/2022 (peça 4) sob a responsabilidade de Administração Regional do Serviço Social do Comércio no Estado do Rio de Janeiro (Sesc/RJ) , cujo objeto é: contratação de empresa para prestação de serviço de gestão de abastecimento e lavagem de veículos, através de cartão pós-pago (peça 4, p. 1) ;
Considerando que a representação preenche os requisitos de admissibilidade previstos na Lei Orgânica do TCU e no Regimento Interno;
Considerando que, no exame de mérito, houve proibição no edital do pregão de admissibilidade de taxa negativa, contrariando jurisprudência desta Corte de Contas, no sentido de que deve ser admitida a apresentação de propostas com taxas de administração negativas em licitações para gerenciamento de frotas, vale-combustível e cartão combustível, devendo a exequibilidade das propostas ser aferida na análise do caso concreto, de acordo com as condições previamente fixadas no edital, a exemplo dos Acórdão 321/2021-TCU-Plenário, relator E. Ministro-Substituto Augusto Sherman Cavalcanti, 1556/2014-TCU-2ª Câmara, relatora E. Ministra Ana Arraes, 1.482/2019-TCU-Plenário, relator E. Ministro-Substituto Augusto Sherman Cavalcanti, e 2.004/2018-TCU-1ª Câmara, relator E. Ministro Walton Alencar Rodrigues;
Considerando que a licitação encontra-se suspensa.
Os Ministros do Tribunal de Contas da União, reunidos em sessão da Primeira Câmara, ACORDAM, por unanimidade, com fundamento no art. 113, § 1º, da Lei 8.666/1993 e nos arts. 1º, inciso II, e 43, inciso I, da Lei 8.443/1992, c/c os arts. 143, 235, 237, inciso VII, e 250 do Regimento Interno, quanto ao processo a seguir relacionado, em conhecer da representação, considerá-la procedente, considerar prejudicado o exame de pedido de medida cautelar por perda de objeto, fazer a determinação e determinar o arquivamento, dando ciência ao representante e à Administração Regional do Serviços Social do Comércio no Estado do Rio de Janeiro (Sesc/RJ) , de acordo com os pareceres emitidos nos autos:
1. Processo TC-Processo 019.886/2022-5 (REPRESENTAÇÃO) 
	1.1. Entidade: Administração Regional do Serviços Social do Comércio no Estado do Rio de Janeiro (Sesc/RJ) 
	1.2. Relator: Ministro-Substituto Marcos Bemquerer Costa, em substituição ao Ministro Walton Alencar Rodrigues.
	1.3. Representante do Ministério Público: não atuou.
	1.4. Unidade Técnica: Secretaria de Controle Externo de Aquisições Logísticas (Selog) .
	1.5. Representação legal: João Luis de Castro (248871/OAB-SP) . 
	1.6. Determinações: determinar à Administração Regional do Serviço Social do Comércio no Estado do Rio de Janeiro (Sesc/RJ) , com fundamento no artigo 4º, inciso II, da Resolução - TCU 315/2020, que comprove perante este Tribunal, no prazo de quinze dias, as providências corretivas no sentido de excluir do texto do novo edital do Pregão Eletrônico 23556/2022 a vedação à apresentação de proposta com taxa de administração zero ou negativa, prevista inicialmente na nota 3 do anexo I do atual edital, tendo em vista que não encontra respaldo jurisprudencial neste Tribunal, a exemplo dos Acórdão 321/2021-TCU-Plenário, relator E. Ministro-Substituto Augusto Sherman Cavalcanti, 1556/2014-TCU-2ª Câmara, relatora E. Ministra Ana Arraes, 1.482/2019-TCU-Plenário, relator E. Ministro-Substituto Augusto Sherman Cavalcanti, e 2.004/2018-TCU-1ª Câmara, relator E. Ministro Walton Alencar Rodrigues.

Primeira Câmara

MARCOS BEMQUERER

João Luis de Castro (248871/OAB-SP).

Não atuou.

REPRESENTAÇÃO (REPR)

Secretaria de Controle Externo de Aquisições Logísticas (Selog).